臺灣臺北地方法院刑事判決　　　　　　100年度交易緝字第5號
公　訴　人　臺灣臺北地方法院檢察署檢察官
被　　　告　江政雄
上列被告因公共危險等案件，經檢察官提起公訴（99年度偵字第
19285號），本院判決如下：
    主  文
江政雄收受贓物，累犯，處有期徒刑陸月，如易科罰金，以新臺
幣壹仟元折算壹日。又服用酒類，不能安全駕駛動力交通工具而
駕駛，累犯，處拘役伍拾玖日，如易科罰金，以新臺幣壹仟元折
算壹日。
    事  實
一、江政雄前因竊盜案件，經臺灣板橋地方法院以95年度簡字第
    1673號判決判處有期徒刑3 月確定，並於民國95年10月25日
    易科罰金執行完畢；又因公共危險案件，經臺灣基隆地方法
    院於97年4 月23日以97年度基交簡字第88號判決判處有期徒
    刑3 月確定，並於97年7 月30日發監執行，而於97年10月29
    日執行完畢。詎猶不知悔改，明知不詳姓名自稱「阿金」之
    成年男子，持有廠牌台鈴、懸掛車牌第M79-228 號之重型機
    車為來路不明之贓車（上開機車車身原為車號第LDS-823 號
    所有，車主為楊茂松，使用人為楊茂松之子楊宗仁，於98年
    11月16日在基隆市○○區○○路80號前遭不詳人士竊取；車
    牌M79-228 號則為高寶鑾所有，於99年5 月間在臺北縣新店
    市○○路○ 段235-1 號對面人行道某處遭不詳人士竊取），
    竟基於收受贓物之犯意，於99年8 月14日下午5 時許，在臺
    北縣新店市○○路某處，予以收受並騎乘使用。江政雄又於
    同（14）日夜間在臺灣地區不詳處所飲用酒類後，明知已達
    不能安全駕駛動力交通工具之程度，竟不顧公眾之安危，仍
    騎乘前揭懸掛車牌第M79-228 號之贓車行駛，嗣於翌（15）
    日0 時35分，行經臺北市○○區○○街137 巷巷口，為警攔
    檢查獲，並測得其呼氣酒精濃度達每公升0.56毫克，始悉上
    情。
二、案經張慶麟訴由臺北市政府警察局信義分局報告臺灣臺北地
    方法院檢察署檢察官偵查起訴。
    理  由
壹、程序部分
    本院認定事實所引用之下列卷證資料（包含文書證據、物
    證等證據），被告江政雄、檢察官於本院準備程序及審判期
    日中對本院提示之該卷證，就證據能力均未表示爭執，迄至
    言詞辯論終結前亦未再聲明異議，又卷內之文書證據，亦無
    刑事訴訟法第159 條之4 之顯有不可信之情況與不得作為證
    據之情形，本院審酌上開證據資料製作時之情況，尚無違法
    不當及證明力明顯過低之瑕疵，亦認為以之作為證據應屬適
    當，是依刑事訴訟法第159 條至第159條之5 規定，所引用
    之卷證所有證據（包含文書證據、物證等證據），如下揭所
    示均有證據能力，合先敘明。
貳、實體部分
一、收受贓物部分
    訊據被告對於前揭時地騎乘贓車遭警攔檢查獲之事實坦承無
    訛，然矢口否認有何收受贓物犯行，並於本院審理時辯稱：
    機車是在路邊撿來的，剛好車上有鑰匙，伊就騎走了云云。
    經查：
（一）前開機車係楊茂松所有，交由其子楊宗仁使用，且該車因
      於98年11月16日遭竊，楊宗仁乃於98年11月16日下午2時
      向基隆市政府警察局第一分局延平街派出所報案之事實，
      已經延平街派出所警員蔡建夫證述受理報案經過在卷（偵
      卷93頁），且有失車案件基本資料詳細畫面報表（偵卷43
      頁）及車輛尋獲電腦輸入單可參（偵卷45頁），另被告騎
      乘該車時所懸掛之M79-228 號車牌則係張慶麟所有，張慶
      麟亦於99年7 月30日下午7 時47分向臺北縣政府警察局新
      店分局頂城派出所報案遭竊，業據頂城派出所警員朱家民
      證述受理報案經過無訛（偵卷93頁），並據張慶麟證述遭
      竊經過翔實（偵卷77、78頁），且有失車唯讀基本資料表
      可佐（偵卷50頁），而被告騎乘上開機車（懸掛前揭車牌
      ）於99年8 月15日上午0 時35分，行經臺北市○○區○○
      街137 巷巷口，為警攔檢查獲之事實，亦有搜索扣押筆錄
      （偵卷6 至8 頁）、贓物認領保管單（偵卷47、79頁）機
      車、車牌照片可資勾稽（偵卷53至57頁），故被告所騎乘
      之上開機車暨所懸掛之車牌均係贓物，首堪認定。
（二）細觀被告就取得機車（含懸掛車牌）之供述，渠先係於警
      詢及偵查中均供稱：在昨日（按即99年8 月14日）下午17
      時許，在新店市○○路向友人阿金借的（偵卷19、62頁）
      ，被告旋於本院改稱：在基隆海岸邊，車子倒在路邊，坐
      墊下箱子鬆了，內有機車鑰匙，伊算撿來的，也算是偷（
      本院緝字卷61、62頁）、在馬路邊撿到機車，旁邊有鑰匙
      ，結果可以發動就騎回去，伊不認為這算偷（本院緝字卷
      79頁反面），復又於本院辯稱：以5000元向阿富購買（本
      院緝字卷62頁反面）、車子是5000元向楊宗仁買來的，但
      無法過戶云云（本院緝字卷80頁），嗣經本院依職權傳訊
      證人楊宗仁到庭結證：伊不認識被告，也沒有賣車給被告
      ，LDS-823 號機車是伊在使用，平常停放在仁二路路邊走
      廊，伊於98年11月16日發現遭竊，即於同日前去延平街派
      出所報案等語翔實（本院緝字卷94、95頁），被告乃又改
      稱：伊不認識楊宗仁，車子是在路邊拿的，伊認為這是無
      主的車，就發動騎走云云（本院緝字卷95頁反面），是由
      被告歷次答辯以觀，其辯稱係向楊宗仁購買部分，顯非事
      實，另其雖辯稱拾得廢棄物云云，但扣案機車由卷內蒐證
      照片以觀，其車況顯非屬棄置路邊之無主物，此有查扣之
      機車、車牌照片可資勾稽（偵卷53至57頁），是被告辯稱
      拾得廢棄物云云，亦非可採，且本件並無任何證據足認係
      被告行竊機車或車牌，從而應以被告供述向友人阿金無償
      取得收受贓物為可採，故被告前揭辯解均屬臨訟卸責之詞
      ，委無可採，被告收受贓物犯行明確，應依法論科。
二、公共危險部分
    訊據被告就酒後駕車部分於偵審中均坦承犯行，核與查獲警
    員黃健翔證述查獲被告時走路不太穩、有聞到酒味，眼神茫
    然等情相符（偵卷94頁），並有酒精濃度測試單（偵卷26頁
    ）、測試觀察紀錄表等在卷可參（偵卷27、28頁），足認被
    告此部分任意性自白確與事實相符，故被告公共危險犯行事
    證明確。
三、核被告所為，係犯刑法第349 條第1 項之收受贓物罪及第18
    5 條之3 之公共危險罪。查被告有如犯罪事實欄所載之前案
    及執行紀錄之事實，有臺灣高等法院被告前案紀錄表在卷可
    徵（本院緝字卷106 至108 頁），其於受有期徒刑執行完畢
    5 年以內，故意再犯本件有期徒刑以上之罪，各應依刑法第
    47 條 第1 項規定加重其刑。被告所犯前開2 罪間，行為互
    異，犯意各別，應分論併罰。爰審酌被告犯罪之動機、目的
    、犯罪時所受之刺激、收受贓物之價值、飲用酒類後仍騎乘
    機車、犯罪之手段、智識程度、犯罪所生之危害、犯罪後坦
    承酒後駕車而否認收受贓物之態度等一切情狀，分別判處如
    主文所示之刑，並均諭知易科罰金之折算標準，以示懲儆。
    末查，被告業已供明扣案之鑰匙非其所有，自無從併予宣告
    沒收，特此敘明。
據上論斷，應依刑事訴訟法第299 條第1 項前段，刑法第349 條
第1 項、第185 條之3 、第47條第1 項、第41條第1 項前段，刑
法施行法第1 條之1 ，判決如主文。
本案經檢察官吳曉婷到庭執行職務
中    華    民    國   100    年    11    月    4     日
                      刑事第十三庭法  官  劉煌基
上正本證明與原本無異。
如不服本判決應於收受送達後10日內向本院提出上訴書狀，並應
敘述具體理由；其未敘述上訴理由者，應於上訴期間屆滿後20日
內向本院補提理由書（均須按他造當事人之人數附繕本）「切勿
逕送上級法院」。告訴人或被害人如對於本判決不服者，應具備
理由請求檢察官上訴，其上訴期間之計算係以檢察官收受判決正
本之日期為準。
                                  書記官  莊文茹
中    華    民    國   100    年    11    月    4     日
中華民國刑法第349條（普通贓物罪）
收受贓物者，處 3 年以下有期徒刑、拘役或 5 百元以下罰金。
搬運、寄藏、故買贓物或為牙保者，處 5 年以下有期徒刑、拘
役或科或併科 1 千元以下罰金。
因贓物變得之財物，以贓物論。
中華民國刑法第185條之3
服用毒品、麻醉藥品、酒類或其他相類之物，不能安全駕駛動力
交通工具而駕駛者，處 1 年以下有期徒刑、拘役或科或併科 15
萬元以下罰金。